臺灣高等法院刑事判決　　　　　　　 100年度上訴字第3071號
上　訴　人
即　被　告　李奕學
上列上訴人因違反毒品危害防制條例案件，不服臺灣板橋地方法
院100 年度訴字第1238號，中華民國100 年8 月18日第一審判決
（起訴案號：臺灣板橋地方法院檢察署100 年度毒偵字第2209號
），提起上訴，本院判決如下：
    主  文
上訴駁回。
    理  由
一、按依刑事訴訟法第350條、第361條、第362條、第367條規定
    ，不服地方法院之第一審判決而上訴者，須提出上訴書狀，
    並應敘述具體理由，為上訴必備之程式；其所提出之書狀未
    敘述上訴理由，或僅曾以言詞陳述上訴理由者，均應於上訴
    期間屆滿後20日內補提理由書於第一審法院。第一審法院經
    形式審查，認逾期未補提上訴理由者，應定期間先命補正；
    逾期未補正者，為上訴不合法律上之程式，應以裁定駁回。
    倘已提出上訴理由，但所提非屬具體理由者，則由第二審法
    院以上訴不合法律上之程式，判決駁回。而所謂具體理由，
    必係依據卷內既有訴訟資料或提出新事證，指摘或表明第一
    審判決有何採證認事、用法或量刑等足以影響判決本旨之不
    當或違法，而構成應予撤銷之具體事由，始克當之（例如：
    依憑證據法則具體指出所採證據何以不具證據能力，或依憑
    卷證資料，明確指出所為證據證明力之判斷如何違背經驗、
    論理法則）；倘僅泛言原判決認定事實錯誤、違背法令、量
    刑失之過重或輕縱，而未依上揭意旨指出具體事由，或形式
    上雖已指出具體事由，然該事由縱使屬實，亦不足以認為原
    判決有何不當或違法者（例如：對不具有調查必要性之證據
    ，法院未依聲請調查亦未說明理由，或援用證據不當，但除
    去該證據仍應為同一事實之認定），皆難謂係具體理由，俾
    與第二審上訴制度旨在請求第二審法院撤銷、變更第一審不
    當或違法之判決，以實現個案救濟之立法目的相契合，並節
    制濫行上訴（最高法院97年度台上字第892 號、97年度台上
    字第1402號、98年度台上字第2133號、98年度台上字第2158
    號、98年度台上字第2189號、98年度台上字第2204號等判決
    意旨參照）。又原審法院對上訴書狀有無記載理由，為形式
    上之審查，認有欠缺，且未據上訴人自行補正者，固應定期
    間先命補正。然上訴理由是否具體，依96年7月4日刑事訴訟
    法第361 條修正理由三之說明，屬第二審法院審查範圍，不
    在命補正之列。
二、原審判決上訴人即被告李奕學犯施用第一級毒品罪，累犯，
    處有期徒刑一年。被告於100 年9月1日提起上訴，然並未記
    載上訴理由，經原審裁定命補正後，於100年10月6日提出上
    訴理由僅稱：「上訴人主張判太重」等語。
三、經查，原審判決依憑上訴人自白、臺灣檢驗科技股份有限公
    司濫用藥物檢驗報告，及扣案第一級毒品海洛因及民用航空
    局航空醫務中心毒品鑑定書等證據，認定上訴人有施用第一
    級毒品海洛因之犯行，已詳敘所憑證據與認定之理由，從形
    式上觀察並無任何憑空推論之情事，所為論斷，亦與經驗法
    則、論理法則，均屬無違。而刑之量定，為求個案裁判之妥
    當性，法律賦予法院裁量之權。量刑輕重，屬為裁判之法院
    得依職權自由裁量之事項，苟其量刑已以行為人之責任為基
    礎，並斟酌刑法第57條各款所列情狀，在法定刑度內，酌量
    科刑，如無偏執一端，致明顯失出失入情形，上級審法院即
    不得單就量刑部分遽指為不當或違法。原判決關於科刑之部
    分，已依刑法第57條各款所列情狀，審酌上訴人犯罪動機、
    目的、施用之毒品種類、到案後坦承犯行等及其他一切情狀
    ，而為量刑之準據，經核並無量刑輕重相差懸殊等裁量權濫
    用之情形。上訴人所執上訴理由，僅泛稱「量刑太重」，純
    係對原判決就刑之量定已詳予說明審酌之事項，漫為爭執，
    亦不足以認為原判決有何不當或違法之處，其顯非依據卷內
    訴訟資料，具體指摘判決於認定事實、適用法律或量刑等項
    有何不當或違法之處，揆諸前開說明，其上訴為不合法律上
    之程式，應予駁回，並不經言詞辯論為之。
據上論斷，應依刑事訴訟法第367條前段、第372條，判決如主文
。
中    華    民    國  100     年    10    月    24    日
            刑事第十二庭  審判長法  官  蔡永昌
                                法  官  陳貽男
                                法  官  王梅英
以上正本證明與原本無異。
如不服本判決，應於收受送達後10日內向本院提出上訴書狀，其
未敘述上訴之理由者並得於提起上訴後10日內向本院補提理由書
（均須按他造當事人之人數附繕本）「切勿逕送上級法院」。
                                書記官  楊麗娟
中    華    民    國   100    年    10    月    25    日